臺灣臺中地方法院民事裁定　　　　　　
111年度抗字第160號
抗  告  人  陳珮甄  

相  對  人  張瀞文  
上列抗告人與相對人間因聲請本票裁定事件，抗告人對於中華民
國111年5月9日本院民事庭司法事務官所為之裁定（111年度司票
字第2641號）提起抗告，本院合議庭裁定如下：
    主    文
抗告駁回。
抗告程序費用新臺幣壹仟元由抗告人負擔。
    理    由
一、按執票人向本票發票人行使追索權時，得聲請法院裁定後強
    制執行，票據法第123條定有明文。又本票執票人，依票據
    法第123條規定，聲請法院裁定許可對發票人強制執行，係
    屬非訟事件，此項聲請之裁定及抗告法院之裁定，僅依非訟
    事件程序，以審查強制執行許可與否，並無確定實體上法律
    關係存否之效力，法院僅就本票形式上之要件是否具備予以
    審查，即為已足，至於當事人間實體上之爭執，應循訴訟程
    序以資解決，要非非訟裁定法院所得審酌，最高法院56年台
    抗字第714號及57年台抗字第76號分別著有判例。是以，如
    發票人就票據債務之存否有爭執時，應由發票人提起確認之
    訴，以資解決。復按在票據上簽名者，依票上所載文義負責
    ，票據法第5條定有明文；又按票據為文義證券，票據上之
    權利義務，悉應依票據記載之文字以為決定，最高法院55年
    臺上字第1873號著有判例可資參照。
二、抗告意旨略以：抗告人未簽有任何本票，不知為何會收到鈞
    院新臺幣(下同)150,000元准予強制執行之本票裁定(111年
    度司票字第2641號)，為此請求廢棄原裁定等語。
三、經查，相對人依票據法第123條規定，聲請法院裁定對發票
    人即抗告人之財產強制執行，其性質係屬非訟事件，故法院
    依法僅就如附表所示本票（下稱系爭本票）之形式上要件是
    否具備予以審查為已足，業如前述，是本院司法事務官依非
    訟事件程序審查，認系爭本票已符合票據法第123條之規定
    ，而為准予強制執行之裁定，經核並無違誤。至抗告人主張
    之前揭事實，核屬票據責任存否等實體法律上之爭執，依前
    開說明，應由抗告人另行提起確認訴訟以謀解決，尚非本件
    非訟事件所得審究，殊無於本事件程序中為此實體事項爭執
    之餘地。從而，抗告人提起本件抗告，為無理由，應予駁回
    。
四、按非訟事件依法應由關係人負擔費用者，法院裁定命關係人
    負擔時，應一併確定其數額，非訟事件法第24條第1項定有
    明文。爰依法確定本件抗告程序費用額為1,000元，應由抗
    告人負擔。
五、據上論結，本件抗告為無理由，依非訟事件法第46條、第21
    條第2項、第24條第1項，民事訴訟法第495條之1第1項、第4
    49條第1項、第78條，裁定如主文。
中　　華　　民　　國　　111 　年　　6 　　月　　17　　日
            民事第五庭    　審判長法　官   陳文爵
　　　　　　                      法  官   陳盈睿
　　　　　　                      法  官   許惠瑜
以上正本係照原本作成。
本裁定除以適用法規顯有錯誤為理由，不得再抗告；如提再抗告
，應於收受送達後10日內委任律師為代理人向本院提出再抗告狀
（須附繕本1份），並繳納再抗告費新臺幣1,000元。　　　　　
中　　華　　民　　國　　111 　年　　6 　　月　　17　　日
                                  書記官　高偉庭
附表：（系爭本票1紙）　　　　　　　　　　　　　　　　　
發票日 票面金額 到期日 民國108年5月9日 新臺幣150,000元 未載